【裁判字號】    90,訴,1554
【裁判日期】    901012
【裁判案由】    債務人異議之訴
【裁判全文】
臺灣臺北地方法院民事判決                            九十度訴字第一五五四號
    原      告  丙○○
    被      告  台灣銀行
    法定代理人  甲○○
    訴訟代理人  乙○○
    複代理人    呂立鵬
右當事人間請求債務人異議之訴事件，本院判決如左：
    主    文
原告之訴駁回。
訴訟費用由原告負擔。
    事    實
甲、原告方面：
壹、聲明：被告應給付原告新台幣貳佰貳拾萬陸仟元。
貳、陳述：
  一、根據我與板橋開發建設股份有限公司（下稱板橋公司）的合約第七、十條。板
      橋開發公司違約，房屋面積與當時簽約時的面積不符合，頂樓使用權也無法使
      用，我向銀行貸款，依第七條，板橋公司的權利讓與給臺灣銀行。所以我請求
      我所付的款項二二三萬六千元，是我付出去的，被告按照房屋預定買賣合約應
      該還給我。
  二、法院通知說我的房子有欠款要拍賣，書記官找我去問，我去找臺灣銀行林經理
      與叢小姐，談他們違約的部分，因為我當時買的房子，他們沒有按照合約給我
      ，所以變成臺灣銀行違約，林經理說要由法院決定，我才提起本件訴訟。所以
      我希望根據買賣合約把我繳的房款全部退給我。
  三、被告款項是撥給建設公司。我付給板橋公司一二三萬，付給臺灣銀行一百萬六
      千元。
  四、這是根據合約辦理。我是根據合約交貸款。
  五、我沒有收到臺灣銀行的貸款。借貸合約是在建設公司辦的。他們說借據就是簽
      貸款。我當時看都沒看就簽名。
參、證據：提出房屋預定買賣契約書、代辦貸款委託書、切結書、建物所有權狀、存
    摺、分期付款明細為證（以上均影本）。請求訊問證人原辦貸款行員邱先生、黃
    小姐、永和林經理、叢小姐。
乙、被告方面：
壹、聲明：駁回原告之訴。
貳、陳述：
  一、原告於八十五年二月二十九日向被告借款新台幣（下同）二佰六拾九萬元。房
      屋買賣契約是原告與案外人板橋開發建設股份有限公司簽定，對原告沒有拘束
      力，該簽約雙方之認和糾葛與被告無涉。原告所稱之建物面積，依建物登記謄
      本為五○．五六平方公尺，即一五．二九四四坪，而非原告所稱一一．四六坪
      。
  二、當時有撥款委託書。
  三、原告所說的，都是與建設公司間的事。我們與建設公司沒有任何合約，我們與
      原告只有借據合約。
  四、借據是在銀行簽的。
參、證據：提出借據、建物登記謄本、撥款委託書為證（以上均影本）。
    理    由
一、原告起訴主張：原告向訴外人板橋公司買受之房屋，交屋之面積比契約面積短少
    ，當時原告係向被告貸款購屋，原告迄今已繳交給訴外人板橋公司一百二十三萬
    ，給被告一百萬六千元。為此依原告與訴外人板橋公司所簽定合約第七、十條約
    定，請求被告給付如訴之聲明等語。被告則以原告與訴外人板橋公司所簽合約對
    被告無拘束力等語資為抗辯。
二、經查原告所提出之土地預定買賣契約書，立契約書人係原告與訴外人板橋公司，
    並無被告簽名乙節，有該合約書在卷為憑，是以，被告並非該合約之當事人，該
    合約對被告並無拘束力。況且，該合約第七條、第十條分別規定：「讓與約定：
    本約之一切規定，對甲乙雙方權利之受讓人及繼承人具有同等的約束力。又甲方
    未依約繳清各期款前，非經乙方同意，不得擅自轉讓，如經乙方同意轉讓第三人
    ，其承受人須承繼甲方履行本契約各條款，因此增加稅捐規費，代書費由甲方負
    擔，不得異議。」「本契約對甲方和板橋開發建設股份有限公司所訂（房屋）預
    定買賣契約有連帶之權利與義務，甲方對本約如有違約情事，同時對上項不動產
    （房屋）預定買賣契約亦構成違約，本約如未附甲方與板橋開發建設股份有限公
    司所訂不動產（房屋）預定買賣契約，則本約雖經雙方簽章亦不發生效力，視同
    全部違約，（土地、建物）。如甲方違約時，乙方沒收甲方所付全部款項，作為
    違約賠償總額，並不經催告解除本契約，土地產權應回復移轉乙方名義，或逕由
    乙方辦理產權移轉登記歸還乙方名下。乙方保證土地產權絕無第三者權利糾葛不
    清之事，否則乙方應負完全責任。」。與被告亦無關係。訴外人板橋公司所交付
    房屋面積如與契約不符，原告僅得依該契約對訴外人板橋公司行使權利，與契約
    外第三人之被告，亦無關係。
三、綜上所述，原告依其與訴外人板橋公司間之土地預定買賣契約書第七條、第十條
    規定，請求判決如訴之聲明，為無理由，應予駁回。
四、結論：本件原告之訴為無理由，依民事訴訟法第七十八條，判決如主文。
中      華      民      國       九十       年     十     月    十二    日
                              民事第五庭法    官  賴  泱  樺
右為正本係照原本作成。
如對本判決上訴，須於判決送達後廿日內向本院提出上訴狀。
中      華      民      國       九十       年     十     月    十六    日
                                        書 記 官  孫  捷  音


司法院資訊處製作；財團法人民間司法改革基金會備份。
